【裁判字號】    89,易,94
【裁判日期】    890501
【裁判案由】    傷害
【裁判全文】
臺灣士林地方法院刑事判決                            八十九年度易字第九四號
    公  訴  人  臺灣士林地方法院檢察署檢察官
    被      告  甲○○
右列被告因傷害案件，經檢察官提起公訴（八十八年度偵字第一二一五○號），本院
判決如左：
    主  文
甲○○傷害人之身體，處拘役參拾日，如易科罰金以參佰元折算壹日。
    事  實
一、甲○○於民國八十八年五月二十一日上午九時五十分許，駕駛車牌號碼ＣＵ─八
    七一八號自小貨車，沿臺北市○○○路由北往南方向行駛，途經該路一段六二號
    前時，與丙○○所駕駛之車牌號碼ＦＭ─三六九八號自小客車發生擦撞，雙方因
    就民事賠償問題未能達成協議，故丙○○建議報警處理，甲○○聞言急欲離開現
    場逃避責任，丙○○隨即挺身於甲○○車前阻擋，然丙○○見甲○○發動車輛作
    勢衝撞，即退至甲○○駕駛座處，以手攀住駕駛座窗框，阻止甲○○駛離，詎甲
    ○○竟基於傷害之故意，強行發動車輛，而將丙○○向前拖行，使丙○○因此受
    有右前臂、背側○．五×○．五公分及三×二公分擦傷、右前臂腹側五×五公分
    擦傷，隨即左轉信義路逃逸。
二、案經丙○○訴由臺灣士林地方法院檢察署檢察官偵查起訴。
    理  由
一、訊據被告甲○○固坦承於前揭時地與告訴人發生車輛擦撞之事實，然矢口否認有
    傷害之犯行，辯稱：伊沒有看到告訴人拉住其車云云。惟查右開事實，業據告訴
    人丙○○於警訊及偵審中指訴綦詳，且經證人即當時坐於告訴人車前座目睹事件
    經過之乙○○到庭結證稱：「當時被告所駕駛的車子撞到我們車子駕駛座的後視
    鏡，被告之車子沒有停下來，我們車子追過了仁愛路被告才停車，他有下來和我
    先生談，我手上抱小孩就留在車內。我在車上看到我先生站在被告的車子前面，
    但後來被告自己上車，我先生就伸手進去被告駕駛座，後來被告將車逕行駛離，
    我和我先生去報警，當時我先生手上有傷，警員就叫我們去驗傷。」（見本院八
    十九年二月十七日訊問筆錄）等語屬實，且有道路交通事故調查報告表、談話紀
    錄表各一份附卷足參。而告訴人丙○○確因此而受有右前臂、背側○．五×○．
    五公分及三×二公分擦傷、右前臂腹側五×五公分擦傷等傷害，復有台北市立陽
    明醫院八十八年五月二十一日甲種診斷書一紙在卷可稽，事證明確。至被告所辯
    未看見告訴人拉住其車云云，應屬飾卸之詞，不足採信，其犯行堪以認定，應依
    法論科。
二、核被告所為，係犯刑法第二百七十七條第一項之傷害罪。爰審酌被告之生活狀況
    、品行、智識程度，為逃避賠償責任之犯罪動機、目的、手段、被害人丙○○所
    受傷害之程度及被告犯罪後猶飾詞圖卸，尚無悔意等一切情狀，量處如主文所示
    之刑，並諭知易科罰金之折算標準，以示懲儆。
據上論斷，應依刑事訴訟法第二百九十九條第一項前段，刑法第二百七十七條第一項
、第四十一條，罰金罰鍰提高標準條例第一條前段、第二條，判決如主文。
本案經檢察官李學到庭執行職務
中      華      民      國    八十九    年      五      月      一      日
                                  臺灣士林地方法院刑事第二庭
                                          法  官  李  昆  霖
右正本證明與原本無異。
如不服本判決，應於判決送達後十日內，向本院提出上訴狀。
                                          書記官  陳  佳  伶
中      華      民      國    八十九    年      五      月      三      日
附錄本案論罪科刑法條全文：
刑法第二百七十七條第一項：
傷害人之身體或健康者，處三年以下有期徒刑，拘役或一千元以下罰金。


司法院資訊處製作；財團法人民間司法改革基金會備份。
